Vincent Tranié EXPERT SYSTEMES ET RESEAUX Contrat Alternance (BAC+5)



Expérience professionnelle

Septembre 2021- août 2023 (alternance): Administrateur systèmes et réseaux à Acensi

- · Administration réseau
- Administration système (Linux et Windows)
- Monitoring
- Sauvegarde et restauration de données

Février 2021- août 2021 (stage de 6 mois, BAC+3): Conception et administration réseau à Acensi

Août 2020 (emploi saisonnier): Conseiller en séjour à l'Office de Tourisme et des Congrès d'Antibes-Juan-les-Pins (Service Accueil et Suivi Clientèle)

Février 2020 (stage) : Office de Tourisme et des Congrès d'Antibes - Juan-les-Pins (Service Accueil et Suivi Clientèle) :

- Intégration et mise à jour d'informations touristiques sur la plateforme Apidae (bases de données)
- Accueil, rédaction de mails, courriers en réponse aux demandes clients

Février 2015 : Stage de découverte à l'Orchestre de la Garde Républicaine et Chœur de l'Armée française à Paris (communication, production, régie ...)



Formation

2018-2023 Expert Systèmes et Réseaux / INTECH Paris (groupe ESIEA) (Titre certifié niveau 7 inscrit au RNCP)

2021 - 2023 : BAC + 5 - Expert en Ingénierie des Systèmes d'Information

2018 - 2021 : Bachelor en informatique en ingénierie des systèmes d'information

PROJETS INFORMATIQUES

Projet E-Security (Mars-juill 2020) : création d'une page web offrant à l'utilisateur une expérience sécurisée de sa navigation web : redéploiement du site web lorsqu'il est inaccessible à cause d'une attaque

- Mise en place de Kubernetes et Docker
- Installation et configuration d'OpenVPN/ Nextcloud/ Pi-Hole/ Nginx

Projet Proxytech (Sept-févr 2019-2020) chef de projet (3 membres) : création d'un serveur proxy (Squid). Utilisation de ce projet comme base de proxy pour la connexion de notre école

Technologies: Squid, Apache, Debian, Bash

PROJET DE FORMATION HUMAINE

Projet Sang pour Cent (Mars-Juin 2019) : réalisation d'une campagne de communication (faire connaître, faire aimer, faire agir) et organisation d'une collecte de sang en partenariat avec l'Etablissement Français du Sang

Profil personnel

Né le 20/11/2000 (22 ans)

Permis B

Anglais (niveau Intermédiaire)

TOEIC: 705 BAC ES (2018)

Coordonnées

Tél: 07-85-28-69-08 tranievincent@gmail.com 1, rue de Poissy, 75005 Paris

Compétences

Administration Réseaux
Administration Linux et Windows
Réseaux (Firewall, Sophos, Cisco,
Unifi, Juniper)
Scripting (Bash, Powershell)
Virtualisation (Hyper-V, VMware)
Sauvegarde et restauration (Veeam)
Monitoring (PRTG, Grafana ...)
Synology
Rundeck
Travail en équipe
Gestion de projet
Relation Client

Centres d'intérêt

CEM de trompette (Conservatoire de Paris 5e) (12 ans de pratique)

Membre de l'orchestre 3ème cycle du conservatoire de Paris 5e Sport : escrime (5 ans de pratique/ compétition)

Boxe: un an

Voyages : Belgique, Angleterre, Italie, Espagne